最高法院刑事判決　　　　　　　　　　 111年度台上字第60號
上　訴　人　盧順義
 
 
選任辯護人　江宜蔚律師
上列上訴人因違反槍砲彈藥刀械管制條例等罪案件，不服臺灣高
等法院中華民國110 年7 月28日第二審判決（110 年度上訴字第
1940號，起訴案號：臺灣士林地方檢察署109 年度偵字第7030號
、109 年度毒偵字第704 號），提起上訴，本院判決如下：
    主  文
上訴駁回。
    理  由
一、按刑事訴訟法第377 條規定，上訴於第三審法院，非以判決
    違背法令為理由，不得為之。是提起第三審上訴，應以原判
    決違背法令為理由，係屬法定要件。如果上訴理由書狀並未
    依據卷內訴訟資料，具體指摘原判決不適用何種法則或如何
    適用不當，或所指摘原判決違法情事，顯與法律規定得為第
    三審上訴理由之違法情形，不相適合時，均應認其上訴為不
    合法律上之程式，予以駁回。本件原判決認定上訴人盧順義
    有其事實欄所載之違反槍砲彈藥刀械管制條例2 次犯行，因
    而維持第一審關於論上訴人㈠、犯行為時同條例第8 條第 4
    項之非法持有可發射子彈具殺傷力之槍枝罪，累犯，處有期
    徒刑3 年2 月，併科罰金新臺幣（下同）5 萬元；㈡、犯非
    法持有子彈罪，累犯，處有期徒刑7 月，併科罰金5 萬元。
    並均諭知相關沒收、罰金如易服勞役之折算標準，暨就上開
    ㈠、㈡部分定應執行有期徒刑3 年4 月，罰金6 萬元之部分
    判決，駁回上訴人在第二審之上訴。已詳細敘述所憑之證據
    及取捨、認定之理由。所為論斷，俱有卷存證據資料可資覆
    按，從形式上觀察，並無採證認事違背經驗法則、論理法則
    ，亦無量刑職權之行使有濫用，或其他違背法令之情形。
二、上訴意旨乃謂：㈠、本件警方係以「性能檢視法」鑑定系爭
    槍枝，並非合法之鑑定方法，原審在別無其他證據下即認定
    系爭槍枝具有殺傷力，自屬違法。㈡、關於累犯「5 年以內
    」之認定，在併合處罰概念下，既應以一個整體處罰結果來
    觀察其矯正之效果，則上訴人對於原判決理由貳、二、㈢中
    所犯①至④各罪，經併合處罰接續執行結果，即應於上揭第
    ④罪執行完畢後始能起算刑法累犯規定之「5 年」期間。本
    件原審以上訴人前開第②罪之執行完畢日期認定其成立累犯
    ，亦有判決適用法則不當之違誤等語。
三、惟查：㈠、我國槍砲彈藥刀械管制條例係將「殺傷力」訂為
    處罰特定類型非法槍枝及彈藥之基本要件，因此涉案槍、彈
    須經科學鑑定，判斷其殺傷力之有無。而一般對於槍、彈之
    鑑定方法通常有「性能檢驗法」、「動能測定法」、「監測
    鋁板法」及「Ｘ光攝影分析法」等不同鑑定方式。其中「性
    能檢驗法」主要目的為確保槍枝功能是否正常且可否安全射
    擊，檢驗項目包括射擊性能和保險性能，其中保險性能與槍
    枝殺傷力無關，故進行殺傷力鑑定時僅就射擊性能進行檢驗
    ，包括：以空槍及手動方式擊發、開栓、抽殼、拋殼、後座
    到位、復進、裝填、閉鎖待擊發等一連串完整循環動作，以
    檢驗槍枝射擊功能是否正常，當非僅以目測方法鑑定槍枝是
    否具有殺傷力，且為目前實務上尤其是對於非制式之改造槍
    枝普通認同之殺傷力安全鑑定方法。此與「動能測定法」、
    「監測鋁板法」及「Ｘ光攝影分析法」，或係針對空氣槍、
    制式或具備適用子彈且可安全射擊之槍枝，對於彈丸之射速
    ，終端彈道之破壞情形，研判其殺傷力；或係因鋁板材料內
    部結構均勻穩定，抗彈表現變異小，為測定其最低貫穿比動
    能；或對於內含高爆藥及起爆裝置之彈藥，因射出時會產生
    衝擊波、高速破片或高速射流造成大範圍之殺傷和破壞效果
    ，不宜以前揭方式進行測試，故必須進行Ｘ光穿透攝影，觀
    察並分析彈藥之結構完整性等。上述各種殺傷力鑑定方法各
    有其不同檢驗功能及目的，非謂任何槍、彈均必須踐行前揭
    各項鑑定方法始能判斷其殺傷力。本件系爭槍枝經內政部刑
    事警察局以「性能檢驗法」鑑定認具殺傷力，而上訴人於原
    審時並未對於系爭槍枝具有殺傷力之鑑定結果有何爭執或請
    求再為更精密之鑑測，直至上訴本院始主張本件槍枝具有殺
    傷力之鑑定有誤，自非合法上訴第三審之理由。㈡、2 以上
    徒刑之執行，除數罪併罰，在所裁定之執行刑尚未全部執行
    完畢以前，各罪之宣告刑均不發生執行完畢之問題外，如屬
    於接續執行經假釋者，應以假釋之日期為基準，限於原各得
    獨立執行之刑，均尚未執行期滿，始不發生一部分之罪已執
    行完畢問題。倘假釋時，其中一罪或數罪徒刑已執行期滿，
    又於5 年以內故意再犯有期徒刑以上之罪，即成立累犯。本
    件原判決以上訴人所犯如其理由貳、二、㈢中所列①至④各
    罪，應接續執行，於民國103 年12月22日入監執行，108 年
    4 月15日假釋出監，所餘期間付保護管束，然上訴人於保護
    管束期間另犯他案，經撤銷假釋，須入監執行殘刑1 年，並
    與另案接續執行，迄110 年4 月3 日方縮刑期滿，而其中②
    之部分於107 年4 月18日即認已執行完畢時，則其再犯本件
    上開2 罪，即為受有期徒刑之執行完畢，於5 年以內故意再
    犯，為累犯，已符合刑法第47條第1 項累犯之構成要件，於
    審酌司法院釋字第775 號解釋意旨，認上訴人對於刑罰之反
    應力薄弱，且所為持有槍、彈之犯行，對社會治安危害之程
    度甚大，因而依法加重其刑。經核於法並無不合。上訴意旨
    係就原判決已說明之事項及屬原審採證認事職權之適法行使
    ，持憑己見，而為爭執，與法律規定得為第三審上訴理由之
    違法情形，不相適合。其上訴均不合法律上之程式，應予駁
    回。
據上論結，應依刑事訴訟法第395 條前段，判決如主文。
中    華    民    國   111    年    1     月    13    日
                  刑事第四庭審判長法  官  林  立  華  
                                  法  官  林  瑞  斌  
                                  法  官  王  敏  慧  
                                  法  官  李  麗  珠  
                                  法  官  謝  靜  恒  
本件正本證明與原本無異
                                  書記官
中    華    民    國   111    年    1     月    17    日